# 物业服务代客户采购客户要求物品，客户要求物业公司开具物业发票，财务账务如何处理？

提问人：qiaolaoye 时间：2018-05-15 15:29:27
我公司业务含有物业服务项目，本来在向客户提供物业服务收取物业费；现客户提出请物业代他们采购物品(比如烟酒、食品等，可能也有相关办公用品)，然后客户要求物业代采购的物品通过开具物业服务费的形式向客户收取，作为物业公司能否以这种形式开具发票，作为财务账务应该如何处理？

回答人：chenyiwei
这种业务作为代办业务（代收代付）的可能性更大？建议谨慎考虑及核实。如果作为代收代付处理，则会计上不应确认收入，而不论形式上发票如何开具。